【裁判字號】    98,審訴,4845
【裁判日期】    981231
【裁判案由】    毒品危害防制條例
【裁判全文】
臺灣高雄地方法院刑事判決            98年度審訴字第4845號
公  訴  人  臺灣高雄地方法院檢察署檢察官
被      告  甲○○
上列被告因毒品危害防制條例案件，經檢察官提起公訴（98年度
毒偵字第6712號），被告就被訴事實為有罪之陳述，經告知簡式
審判程序之旨，並聽取被告與公訴人之意見後，本院合議庭裁定
由受命法官獨任進行簡式審判程序，本院判決如下：
    主  文
甲○○施用第一級毒品罪，累犯，處有期刑徒拾月。扣案之第一
級毒品海洛因壹包（含包裝袋，驗前淨重零點壹壹公克、驗後淨
重零點壹零壹公克），沒收銷燬之。
    事  實
一、甲○○前於民國87年間，因施用毒品案件，經本院裁定送觀
    察、勒戒後，認無繼續施用毒品傾向，於87年8 月20日執行
    完畢釋放，由本院以87年度訴字第1141號判處免刑確定。又
    於90年間，因施用毒品案件，經本院以90年度訴字第828 號
    判處有期徒刑1 年2 月確定，並於93年1 月26日執行完畢。
    再於93年間，因施用毒品案件，經本院以93年度訴字第1245
    號判處有期徒刑8月確定，並於94年7月18日執行完畢。另於
    95年間，因施用毒品、詐欺等案件，經本院以95年度訴字第
    1559號、95年度簡字第6719號、臺灣高等法院高雄分院以96
    年度上訴字第78號，各判處有期徒刑8 月、5 月、7 月、7
    月確定，嗣經裁定減刑為有期徒刑4 月、2 月15日、3 月15
    日、3 月15日，且定應執行刑有期徒刑11月確定，並於96年
    9 月25日執行完畢。詎甲○○仍不知悔改，竟基於施用第一
    級毒品之犯意，於98年10月13上午9 時許，在其位於高雄縣
    鳳山市○○○路290 巷57弄14號住處，以將第一級毒品海洛
    因置入針筒內，摻水稀釋後，注射靜脈血管之方式，施用第
    一級毒品海洛因1 次。嗣於98年10月15日上午10時許，在高
    雄縣鳳山市○○○路220 巷口，為警查獲，經徵得其同意採
    尿送驗結果呈嗎啡、可待因陽性反應，並扣得第一級毒品海
    洛因1 包（含包裝袋，驗前淨重0.11公克、驗後淨重0.101
    公克），始獲上情。
二、案經高雄市政府警察局小港分局移送臺灣高雄地方法院檢察
    署檢察官偵查起訴。
    理  由
一、本件被告甲○○所犯係死刑、無期徒刑、最輕本刑為3 年以
    上有期徒刑以外之罪，其於準備程序中就被訴事實為有罪之
    陳述，經本院告知簡式審判程序之旨，並聽取公訴人及被告
    意見後，合議庭裁定由受命法官獨任進行簡式審判程序，合
    先敘明。
二、訊據被告對於上揭時、地，施用第一級毒品海洛因之事實，
    坦承不諱；而被告為警查獲所採之尿液檢體，經送高雄市立
    凱旋醫院以酵素免疫法及氣相層析質譜法檢驗結果，呈現嗎
    啡、可待因陽性反應，此有高雄市立凱旋醫院98年11月3 日
    濫用藥物尿液檢驗報告暨高雄市政府警察局小港分局毒品案
    嫌疑人尿液代碼與姓名對照表（代號：J-374 號）各1 份附
    卷可稽；且扣案之白色粉末1 包，經送高雄市立凱旋醫院鑑
    驗之結果，確含有第一級毒品海洛因成分（驗前淨重0.11公
    克、驗後淨重0.101 公克）無訛，有該醫院98年11月20日濫
    用藥物成品檢驗鑑定書1 份在卷可佐，是被告施用第一級毒
    品之犯行，堪以認定，應予依法論科。
三、核被告所為，係犯毒品危害防制條例第10條第1 項之施用第
    一級毒品罪。被告持有第一級毒品後進而施用，其持有之低
    度行為應為施用之高度行為所吸收，故不另論其持有毒品罪
    。被告前因施用毒品、詐欺等案件，經法院分別判處有期徒
    刑8 月、5 月、7 月、7 月確定，嗣經法院裁定減刑且定應
    執行刑有期徒刑11月確定，並於96年9 月25日執行完畢，有
    臺灣高等法院被告前案紀錄表1 份在卷可佐，是被告於有期
    徒刑執行完畢後，5 年內故意再犯本件有期徒刑以上之罪，
    為累犯，應依法加重其刑。本院審酌被告前因施用毒品案件
    ，經觀察、勒戒及強制戒治程序，由檢察官不起訴處分，再
    因施用毒品案件，經法院分別判處徒刑，且分別於93年1 月
    26日、94年7 月18日、96年9 月25日執行完畢後，仍未戒除
    毒癮惡習，再次為本件施用毒品之犯行，自戕其身，顯然缺
    乏戒絕毒品之決心，惟念及被告坦承施用第一級毒品之事實
    ，且其行為尚未害及他人，並斟酌被告之犯罪動機、手段，
    以及被告之智識程度等一切情狀，認檢察官具體求刑有期徒
    刑1 年，尚屬過重，爰量處如主文所示之刑，以資懲儆。扣
    案之白色粉末1 包，業經高雄市立凱旋醫院鑑驗係屬第一級
    毒品海洛因無訛，已如前述，而包裝袋與其上殘留之毒品，
    已難以分析剝離，應依毒品危害防制條例第18條第1 項前段
    規定，不問屬於犯人與否，併宣告沒收銷燬之，至於送鑑耗
    損之海洛因粉末，既已滅失，自無庸再予宣告沒收銷燬之必
    要。
據上論斷，應依刑事訴訟法第273 條之1 第1 項、第299 條第1
項前段，毒品危害防制條例第10條第1 項、第18條第1 項前段，
刑法第11條、第47條第1 項，判決如主文。
本案經檢察官杜妍慧到庭執行職務。
中    華    民    國    98    年    12    月    31    日
                  刑事第十庭  法  官  高增泓
以上正本證明與原本無異。
如不服本判決，應於收受送達後10日內向本院提出上訴書狀。
中    華    民    國    98    年    12    月    31    日
                              書記官  王淑娟
附錄本判決論罪科刑法條全文：
毒品危害防制條例第10條
施用第一級毒品者，處6月以上5年以下有期徒刑。
施用第二級毒品者，處3年以下有期徒刑。

司法院資訊處製作；財團法人民間司法改革基金會備份。
